【裁判字號】    99,訴,2078
【裁判日期】    990818
【裁判案由】    毒品危害防制條例
【裁判全文】
臺灣臺中地方法院刑事判決              99年度訴字第2078號
公  訴  人  臺灣臺中地方法院檢察署檢察官
被      告  乙○○
上列被告因毒品危害防制條例案件，經檢察官提起公訴（99年度
撤緩毒偵字第84、85號），被告於準備程序中就被訴事實為有罪
之陳述，經告知簡式審判程序之旨，並聽取公訴人、被告之意見
後，由本院合議庭裁定由受命法官獨任進行簡式審判程序，判決
如下：
    主  文
乙○○施用第一級毒品，累犯，處有期徒刑捌月，扣案之注射針
筒壹支沒收。又施用第一級毒品，累犯，處有期徒刑捌月。又施
用第二級毒品，累犯，處有期徒刑伍月。應執行有期徒刑壹年陸
月，扣案之注射針筒壹支沒收。
    犯罪事實
一、乙○○曾因違反肅清煙毒條例、麻醉藥品管理條例等案件，
    經法院判處有期徒刑3年6月、4月，應執行有期徒刑 3年8月
    確定；再因違反肅清煙毒條例、詐欺、恐嚇等案件，經法院
    判處有期徒刑4年、2年、1年，應執行有期徒刑 6年5月確定
    ，上開案件迭經假釋、撤銷假釋、接續執行，於民國 95年3
    月29日假釋付保護管束期滿執行完畢。又曾因施用毒品案件
    ，經送觀察、勒戒後，認有繼續施用毒品之傾向，再送強制
    戒治，因認無繼續強制戒治之必要，於 98年2月17日釋放，
    至 98年2月23日強制戒治期滿，並由臺灣臺中地方法院檢察
    署檢察官以98年度戒毒偵字第50號不起訴處分確定。詎仍不
    知悔改，復基於施用第一級毒品之犯意，於98年7月16日 23
    時許，在臺中市○○區○○路961巷8號前，其所駕駛之車牌
    號碼 6037-WE號自用小客車內，以注射針筒注射手臂之方式
    ，施用第一級毒施用第一級毒品海洛因 1次。因其注射毒品
    ，為路過民眾發現報警查獲，當場扣得注射針筒 1支。嗣為
    警採其尿液送驗，結果呈毒品可待因、嗎啡陽性反應。復基
    於施用第一、二級毒品之犯意，於 98年8月23日23時許，在
    臺中縣沙鹿鎮○○街之紅火電子遊藝場內，分別以香煙吸食
    及玻璃球燒烤之方式，施用第一級毒品海洛因及第二級毒品
    甲基安非他命各1次。嗣於98年8月26日19時35分許，為警持
    法院核發之搜索票，在其臺中縣沙鹿鎮○○里○○路東陽巷
    8 號之住處查獲，並徵得其同意，為警採其尿送驗，結果呈
    毒品可待因、嗎啡、甲基安非他命陽性反應。
二、案經臺中市警察局第六分局及臺中市警察局第四分局分別報
    告臺灣臺中地方法院檢察署檢察官偵查起訴。
    理  由
一、本案被告乙○○所犯係死刑、無期徒刑、最輕本刑為 3年以
    上有期徒刑以外之罪，被告於準備程序中就被訴事實為有罪
    之陳述，經告知簡式審判程序之旨，並聽取公訴人及被告之
    意見後，本院合議庭認為適宜而依刑事訴訟法第273條之1第
    1 項規定，裁定由受命法官獨任進行簡式審判程序，且依同
    法第273條之2、第159條第2項之規定，不適用傳聞法則有關
    限制證據能力之相關規定，合先敘明。
二、前揭犯罪事實，業據被告乙○○於警偵訊及本院審理中均坦
    承不諱，且被告為警 2次採其尿液送驗結果，各呈毒品可待
    因、嗎啡陽性反應及可待因、嗎啡、甲基安非他命陽性反應
    ，有中山醫學大學附設醫院檢驗科藥物檢測中心尿液檢驗報
    告2紙附卷可稽。此外，並有注射針筒1支扣案可證，復有臺
    灣臺中地方法院檢察署刑案資料查註紀錄表、臺灣高等法院
    被告前案紀錄表、全國施用毒品紀錄表 1份在卷可參。被告
    在前開強制戒治執行完畢釋放後 5年內，再犯本件施用毒品
    罪事證明確，被告犯行堪予認定。
三、按海洛因係毒品危害防制條例第 2條第2項第1款所明定之第
    一級毒品，甲基安非他命係毒品危害防制條例第2條第2項第
    2 款所明定之第二級毒品。核被告所為，係犯毒品危害防制
    條例第10條第1項之施用第一級毒品罪及同條第2項之施用第
    二級毒品罪。被告為供己施用而持有第一級毒品、第二級毒
    品之低度行為，分別為其施用之高度行為所吸收，均不另論
    罪。被告先後2次施用第一級毒品海洛因、1次施用第二級毒
    品甲基安非他命之犯行，犯意各別，行為互殊，應予分論併
    罰。又被告曾因違反肅清煙毒條例、麻醉藥品管理條例等案
    件，經法院判處有期徒刑3年6月、4月，應執行有期徒刑3年
    8 月確定；再因違反肅清煙毒條例、詐欺、恐嚇等案件，經
    法院判處有期徒刑4年、2年、1年，應執行有期徒刑 6年5月
    確定，上開案件迭經假釋、撤銷假釋、接續執行，於 95年3
    月29日假釋付保護管束期滿執行完畢，有臺灣高等法院被告
    前案紀錄表及臺灣臺中地方法院檢察署署刑案資料查註紀錄
    表各1份在卷可按，其受有期徒刑執行完畢後，5年以內再故
    意犯本案法定刑為有期徒刑之 3罪，均為累犯，應各依刑法
    第 47條第1項規定加重其刑。爰審酌被告前因毒品案件經徒
    刑之執行及強制戒治後，猶再施用海洛因、甲基安非他命，
    顯未衷心悛悔，漠視法令之禁制，恣意濫用藥品，惟兼衡酌
    其施用海洛因、甲基安非他命所生危害實以自戕健康為主，
    於他人尚無明顯重大危害，及犯後能供認無隱，態度尚佳等
    一切情狀，分別量處如主文所示之刑，並定其應執行之刑。
    扣案之注射針筒1支，係被告所有，且供其於98年7月16日施
    用海洛因所用之物，併依刑法第38條第1項第2款規定，於該
    罪名下宣告沒收。
據上論斷，依刑事訴訟法第 273條之1第1項、第299條第1項前段
，毒品危害防制條例第10條第1項、第2項，刑法第11條、第47條
第1項、第51條第5款、第38條第1項第2款，判決如主文。
本案經檢察官甲○○到庭執行職務。
中    華    民    國    99    年    8     月    18    日
                  刑事第五庭    法  官  張靜琪
以上正本證明與原本無異。
如不服本判決應於收受判決後10日內向本院提出上訴書狀，並應
敘述具體理由；其未敘述上訴理由者，應於上訴期間屆滿後20日
內向本院補提理由書（均須按他造當事人之人數附繕本）「切勿
逕送上級法院」。
                                書記官  王嘉麒
中    華    民    國    99    年    8     月    18    日
附錄論罪科刑法條
毒品危害防制條例第10條
施用第一級毒品者，處6月以上5年以下有期徒刑。
施用第二級毒品者，處3年以下有期徒刑。

司法院資訊處製作；財團法人民間司法改革基金會備份。
